【裁判字號】    99,裁,655
【裁判日期】    990318
【裁判案由】    商標廢止
【裁判全文】
最  高  行  政  法  院  裁  定
                                       99年度裁字第655號
上  訴  人  鼎創達股份有限公司
代  表  人  甲○○
被 上訴 人  經濟部智慧財產局
代  表  人  乙○○
參  加  人  丙○○
上列當事人間商標廢止事件，上訴人對於中華民國98年12月24日
智慧財產法院98年度行商訴字第148號判決，提起上訴，本院裁
定如下：
    主  文
上訴駁回。
上訴審訴訟費用由上訴人負擔。
    理  由
一、按對於高等行政法院判決之上訴，非以其違背法令為理由，
    不得為之，行政訴訟法第242條定有明文。是對於高等行政
    法院判決上訴，非主張該判決違背法令以為上訴理由即屬不
    應准許，自應認為不合法而駁回之。
二、上訴人(更名前為大霸電子股份有限公司)前於民國86年2月
    27日以「大霸電子股份有限公司標章」(97年9月24日獲准變
    更商標名稱為「鼎創達股份有限公司標章」)商標，指定使
    用於當時商標法施行細則第49條所定商品及服務分類表第9
    類之商品，向被上訴人(88年1月26日改制前為中央標準局)
    申請註冊，經被上訴人審查，核准列為註冊第790591號商標
    。嗣參加人丙○○以該商標於註冊後就其指定使用商品中之
    「電話機、答話機、電話答錄機、電話傳真機、影音傳真機
    、電話對講機、電話交換機、電子交換機、無線電話機、無
    線電呼叫器、傳真對講機、汽車電話機、自動分機交換機、
    彩色影像光纖通訊機、電子衛星通訊處理機、電視遙控會談
    裝置」共16項商品有商標法第57條第1項第2款規定之情事，
    於96年2月8日向被上訴人申請廢止該等商品之註冊。經被上
    訴人審查，認依上訴人所提證據資料，固堪認其有使用系爭
    商標於前揭參加人所申請廢止16項商品中之「電話機、無線
    電話機、汽車電話機」等3項商品之事實，惟其餘13項商品
    因上訴人未能提出使用系爭商標之相關證據，於98年2月3日
    以中台廢字第L00000000號商標廢止處分書為系爭商標指定
    使用於「答話機、電話答錄機、電話傳真機、影音傳真機、
    電話對講機、電話交換機、電子交換機、傳真對講機、自動
    分機交換機、彩色影像光纖通訊機、電子衛星通訊處理機、
    電視遙控會談裝置、無線電呼叫器」等13項商品之註冊應予
    廢止之處分。上訴人不服，提起訴願，亦為經濟部於98年5
    月20日以經訴字第09806112630號訴願書為訴願駁回之決定
    ，上訴人不服，提起本件行政訴訟，經智慧財產法院98年度
    行商訴字第148號判決駁回上訴人之訴，上訴人遂對之提起
    上訴。然觀之上訴人所提出之上訴狀，其並未具體說明原判
    決違背何項法令條款。依首開規定及說明，其上訴為不合法
    。
三、據上論結，本件上訴為不合法。依行政訴訟法第249條第1項
    前段、第104條、民事訴訟法第95條、第78條，裁定如主文
    。
中    華    民    國    99    年    3     月    18    日
                    最高行政法院第六庭
                        審判長法官  吳  明  鴻
                              法官  林  茂  權
                              法官  侯  東  昇
                              法官  劉  介  中
                              法官  黃  秋  鴻
以  上  正  本  證  明  與  原  本  無  異
中    華    民    國    99    年    3     月    19    日
                              書記官  張  雅  琴


司法院資訊處製作；財團法人民間司法改革基金會備份。
